【裁判字號】    88,訴,1308
【裁判日期】    891201
【裁判案由】    偽造文書
【裁判全文】
台灣台中地方法院刑事判決                        八十八年度訴字第一三八號
    公  訴  人  台灣台中地方法院檢察署檢察官
    被      告  丑○○
    選任辯護人  常照倫律師
右列被告因偽造文書案件，經檢察官提起公訴（八十八年偵字第八二七八號、第一四
二二三號），本院判決如左：
    主    文
丑○○共同連續行使偽造私文書，足以生損害於他人及公眾，處有期徒刑壹年肆月。
偽造如附表二所示姓名者及「內政部印」之印章各壹枚、偽造如附表三所示之印文及
署押、偽造如附表二所示姓名者及詹益林之身分證上之「內政部印」公印文各壹枚及
如附表五所示之印文、署押，均沒收。
    事    實
一、丑○○與某一不詳名址冒名「戊○○」之成年男子，共同基於為自己不法利益之
    概括犯意聯絡，於民國八十八年一月十八日起，以新台幣（下同）三百元之低價
    向該冒名「戊○○」者購取該冒名「戊○○」者於同年月十四日，在台中市○○
    路之已達通訊行所申請號碼為0000000000號行動電話門號後，即陸續
    以該電話撥打與其友人詹富淼、黃如慧及黃之彥等人聯絡，而拒不繳交該電話門
    號之任何通訊費用，共計因此獲取二千五百四十元之不法利益。其後丑○○復與
    該冒用「戊○○」者及不詳名址之成年人共同承上開為自己不法利益之概括犯意
    聯絡，並與該冒用「戊○○」者共同基於行使偽造特種文書、偽造公印文、行使
    偽造準私文書及行使偽造私文書之概括犯意聯絡，於不詳時、地，利用某一不知
    情之成年刻印員偽造「內政部印」一枚及如附表二所示姓名者之印章各一枚，並
    於民國八十八年一月二十一日前某日，在不詳處所共同偽蓋上開「內政部印」於
    如附表二所示空白身分證上而連續偽造如附表二所示姓名者之身分證各一枚，復
    於同年月二十五日前某日共同連續偽造如附表一所示以電子、磁性等無法以人之
    知覺直接認識之方式所製成之紀錄，而供電腦處理之用，且在習慣上表彰持卡人
    經濟、消費能力證明之偽造信用卡，並偽造如附表附表二編號二所示姓名者之署
    押各一枚於上開信用卡背面上，用以表示該偽造信用卡為各該遭偽簽署押之人所
    申請使用，而連續偽造如附表一所示信用卡之準私文書、如附表一所示信用卡背
    面之私文書、如附表二所示姓名者身分證之特種文書各一枚、偽造「內政部印」
    之印章一枚、如附表二所示姓名者身分證上「內政部印」之公印文各一枚及偽刻
    如附表二所示姓名者之印章各一枚後，先後於同年月二十一日下午某時許，由冒
    名「戊○○」者與丑○○共同持於不詳時、地，已將冒名「戊○○」者照片換貼
    ，並蓋用上開同一偽造「內政部印」公印文一枚之偽造「戊○○」身分證以及如
    附表二編號一所示姓名者之身分證正本，至位於台中市○○路二０二之十號之「
    達薪通信有限公司」（下稱達薪通信），而共同連續偽造如附表三編號一所示姓
    名者之印文、署押於東信電訊ＧＳＭ９００服務申請表及ＧＣ８７Ｃ＋專案合約
    書上，再由該冒名「戊○○」者在如附表三編號一所示姓名者之東信電訊ＧＳＭ
    ９００服務申請表上（共二十一份申請表，均一式四聯）連續偽造如附表五所示
    「戊○○」之署押及印文各一枚後，交予達薪通信之職員戌○○，而利用該不知
    情之達薪通信職員將上開資料交予東信電訊股份有限公司（下稱東信電訊），因
    此致東信電訊陷於錯誤，誤以上開申請資料確係如附表三編號一所示姓名者本人
    同意申請行動電話號碼所填載者，而提供如附表四編號一所示行動電話門號及通
    話服務予丑○○及該冒用「戊○○」者，丑○○等人則於使用上開行動電話服務
    後，自行使用或將上開行動電話門號出售予不詳名址之成年人使用，且對於如附
    表四編號一所示之通話費用置之不理，而共詐得免費撥打如附表四編號一所示金
    額之不法利益，足以生損害於如附表二編號一所示姓名者、戊○○、東信電訊、
    內政部及戶政機關對於戶政資料之管理。其後丑○○復承上開同一之概括犯意聯
    絡，由丑○○於同年月二十五日下午二時許，持其與冒名「戊○○」者事先於同
    年一月二十五日下午二時許前某時許，在不詳處所偽造已蓋用上開同一偽造「內
    政部印」之公印文一枚之「詹益林」身分證一枚，以及已由丑○○或冒名「戊○○」者共同連續偽造如附表三編號二所示者之署押、印文之東信電訊ＧＳＭ９０
    ０服務申請書及東信電訊驚喜５１１０合約書之私文書，與上開偽造如附表二編
    號二所示姓名者之身分證正本或影本，至位於台中市第一廣場內（起訴書誤載為
    台中縣太平市○○○○街六七號）速達資訊公司之「大呼小叫第一廣場店」（下
    稱速達資訊），向速達資訊申請辦理行動電話門號，且由丑○○偽造如附表五所
    示代理人「詹益林」之署押於東信電訊ＧＳＭ９００服務申請表（共八份申請表
    ，每份均為一式四聯者）後交予速達資訊之職員丙○○，其後丑○○復與冒名「
    戊○○」者共同承上開同一之概括犯意聯絡，而連續偽造如附表三編號二所示之
    印文、署押於信用卡繳付電信費用授權書上，以偽造該授權書之私文書後，由丑
    ○○將該授權書及如附表一所示之信用卡影本交予丙○○，而利用該不知情之速
    達資訊職員將上開如附表二編號二所示姓名者及「詹益林」身分證之特種文書、
    如附表三編號二所示申請表、合約書之私文書、如附表一所示信用卡之準私文書
    、信用卡背面之私文書及授權書之私文書交予東信電訊，致東信電訊誤以確係如
    附表二編號二所示姓名者本人欲申請行動電話號碼使用，陷於錯誤而提供如附表
    四編號二所示行動電話號碼及通話服務予丑○○及該冒用「戊○○」者，丑○○
    等人則於使用上開行動電話服務後，自行使用或出售予與其等具有共同為自己不
    法利益之犯意聯絡之成年人使用，且對於如附表四編號二所示之通話費用置之不
    理，而詐得免費撥打如附表四編號二所示金額之不法利益，足以生損害於如附表
    一所示之發卡銀行、如附表二編號二所示姓名者、詹益林、東信電訊、內政部及
    戶政機關對於戶政資料之管理。嗣於同年月二十八日，東信電訊發現上開身分證
    件等資料係屬偽造，而於同年三、四月間報警處理，甫為交通部電信總局循線查
    獲上情。
二、案經交通部電信總局移送台灣台中地方法院檢察署檢察官偵查起訴。
    理    由
一、訊據被告丑○○固對於其確曾與冒名「戊○○」者至達薪通信詢問行動電話申請
    等事項，並索取申請表與合約書等資料，其後確有將上開合約書、申請表連同申
    請人之身分證正本交予達薪通信之職員戌○○，其另曾於如附表二編號二所示姓
    名者之行動電話服務申請表上「代理人欄」內填載「詹益林」之署押，又其使用
    二支申請之行動電話號碼亦確實未曾繳付任何通訊費用等情不諱，惟仍矢口否認
    其有何與冒名「戊○○」者共同連續行使偽造特種文書、行使偽造準私文書、行
    使偽造私文書及偽造印章、印文與署押等犯行，辯稱：其未曾到速達資訊向丙○○申請如附表四編號二所示之行動電話號碼使用，亦未將自己之照片貼於「詹益
    林」之身分證上以偽造該「詹益林」身分證，並假冒「詹益林」名義申請行動電
    話，更未曾偽造申請人之印章、印文與署押，抑或偽造上開信用卡、身分證、授
    權書、申請表及合約書等資料，更不知上開資料係屬偽造，其僅係為冒名「戊○○」者利用代為於服務申請表「代理人欄」內簽寫「詹益林」之署押，並將如附
    表二編號一所示姓名者之申請表、身分證等資料交予戌○○，其未曾將上開行動
    電話門號出售云云。惟查：
（一）被告雖於偵查中陳稱，其有在建成路與精武路申請十九支行動電話，係戊○○
      要其去申請，然其並未拿任何資料，而其使用之行動電話，係拿五百元及身分
      證委請戊○○代辦者，其並未代辦朱月姬等七人共二十一支行動電話，僅有拿
      資料過去，不知申請表係何人所寫等情；其後復於本院調查中陳稱，其並未以
      詹益林名義去申請行動電話，其僅曾代送資料至達薪通信拿行動電話門號卡，
      不知有信用卡繳付授權書及信用卡之資料，而至達薪通信申請當日，其僅係與
      冒名「戊○○」者一同去拿申請表，冒名「戊○○」者有提出身分證證明，然
      其並未填寫申請表或提出任何身分資料，均係該自稱「戊○○」者與達薪通信
      職員洽談，第二次則係其代將申請表等資料交予達薪通信，申請表係冒名「戊○○」者所填寫，其確實去過二次，然未曾寫過任何申請表，亦未曾填寫「巳
      ○○」或「詹益林」之署押等情；惟竟於本院審理中改稱，其好像有幫忙填寫
      申請表及合約書等資料，但達薪通信之資料，因係冒名「戊○○」者將資料全
      部交其代為交予達薪通信之職員，是其不記得有填載何資料，至速達通訊代辦
      之資料部分，係因冒名「戊○○」要其代以「詹益林」名義填寫，其甫於代理
      人欄內書寫「詹益林」之署押，然其未曾至速達通訊提出申請表等情，不僅業
      已足見被告丑○○對於其是否曾至速達通訊提出行動電話之申請，又有無曾提
      出申請人之身分資料，另究否曾於申請表上偽簽「詹益林」之署押，以及有無
      代為填載申請表與合約書上之申請資料等情之供述前後不一，而顯露其情虛之
      態，且復顯見被告丑○○上開所辯，誠屬可疑。
（二）再查，如附表一ˋ二所示之信用卡影本及身分證影本，均係非經發卡銀行及戶
      政機關所核發之偽造信用卡及身分證等情，有荷蘭銀行八十九年五月二十九日
      函附個人基本資料查詢、慶豐銀行函附客戶應繳金額查詢四紙等資料、中國信
      託商銀函附客戶綜合資料查詢畫面五紙等資料、英商渣打銀行台北分行八十九
      年四月六日函、台新國際商銀八十九年四月五日函及台中市中區戶政事務所八
      十九年三月八日、三月三十一日函附卷足參，應認為實。又偽造「詹益林」署
      押之字跡，確係被告丑○○本人之字跡等情，有內政部警政署刑事警察局鑑驗
      通知書在卷足參，且嗣經本院提示該鑑驗通知書後，亦業為被告丑○○所是認
      ，堪認為實。另與被告共同向達新通信提出上開申請之戊○○者及申請人戊○○，並非戊○○本人等情，亦有證人戊○○、戌○○於警局中證述詳實，並經
      被告丑○○供承在卷，當信屬真實。再者，被告丑○○確曾出示貼有被告丑○○照片之偽造「詹益林」身分證正本向丙○○證明其確係該詹益林本人，而冒
      「詹益林」之名持上開偽造之信用卡與身分證等資料至速達資訊代理行動電話
      之申請，另該冒名「戊○○」者亦確曾提出貼有冒名「戊○○」者照片之偽造
      「戊○○」身分證正本向詹雅萍證明確係該戊○○本人，而被告丑○○確曾於
      上開時日，與冒名「戊○○」者駕乘車號ＭＪ─七七六０號之自用小客車，且
      持朱月姬等七人之身分證正本向戌○○申請代辦如附表四編號一所示行動電話
      號碼，並由被告丑○○與該名男子共同填載申請表等資料，再由戌○○逐一填
      載行動電話門號等情，分別有證人丙○○及戌○○於警局中證述詳實，並有證
      人丙○○指認被告丑○○之口卡片、被告丑○○所有之該車車籍作業系統─查
      詢認可資料、申請表、合約書、信用卡影本、授權書及身分證影本附卷足參，
      是足見被告丑○○確有與冒名「戊○○」者共同偽造上開「詹益林」與「戊○○」身分證而共同持以行使，繼之冒名申請如附表四所示之行動電話等情無疑
      ，從而雖其後證人戌○○於本院調查中證稱，因時間太久，已不太記得當日情
      形，僅記得代辦者有提出身分證件證明確係代理人等語，然因證人戌○○前於
      警局中之指述既甚詳實，且時隔半年有餘，人之記憶已不甚清晰，係在所難免
      ，是仍無礙於證人戌○○前於警局中所為證述之真實性，而被告丑○○自非得
      諉其並未偽造上開資料，且不知所提出之資料係屬偽造等情之理。
（三）復觀諸證人丙○○於警局中係陳稱，如附表四編號二所示速達資訊代辦行動電
      話號碼之申請表與合約書及申請人之身分證等資料，係一自稱「詹益林」者所
      提供而委其辦理者，代理人「詹益林」該時有提出詹益林之身分證正本證明其
      身分並親自代辦，「詹益林」者除提供申請人寅○○、壬○○、子○○、未○○、乙○○、戊○○、申○○及酉○○等八人之身分證正本申請，並填載資料
      外，餘申請人巳○○等部分之申請表係「詹益林」者拿回去填載完成後，甫連
      同身分證影本等資料提出申請者，又因「詹益林」者陳稱不知可提供信用卡作
      為電話費繳費轉帳使用，故當日有將信用卡繳付電信費用授權書拿回去填載，
      同日再由該「詹益林」者交予其上開授權書及如附表一所示之信用卡影本，而
      口卡片之「丑○○」者即係至其店內向其申請代辦行動電話之「詹益林」本人
      ，而「巳○○」身分證影本上之照片亦為該「詹益林」本人，又冒名「詹益林
      」者即被告丑○○尚曾於同年月二十六日至二十八日以號碼為0000000
      000號之行動電話向其詢問行動電話門號卡片是否已寄出之情事等語；參以
      被告丑○○自承其曾以號碼0000000000號之行動電話與友人詹富淼
      、黃如慧及黃之彥等人通訊聯絡等語，核與證人詹富淼、黃如慧之姐黃如億及
      黃之彥於警局中所證情節均相符，且有東信電訊電話明細單附卷足參，應認為
      實，則顯見於上開申請表代理人欄內簽寫「詹益林」姓名者，應核與至速達資
      訊向丙○○出示「詹益林」身分證正本以委託代辦上開行動電話者係屬同一人
      ，而即係被告丑○○無疑，蓋以證人丙○○於警局既陳稱，該代理人係出示「
      詹益林」身分證正本證明而親自辦理，而申請表亦確由「詹益林」者所填寫，
      且常理上行動電話申請之代理人又須為實際到場代理者親自簽名以供核對等情
      ，並有證人即通信公司之職員戌○○、蕭淑敏證稱在卷，又被告丑○○復係自
      同年月二十五日即曾以該行動電話撥打詹富淼、黃如慧所使用號碼分別為00
      00000000號、0000000000號及0000000000號之
      行動電話使用，則足見證人丙○○於警局中所陳該冒名「詹益林」而向其詢及
      行動電話門號卡是否已寄出者，應確係該時已使用號碼0000000000
      號行動電話通訊之被告丑○○無誤，且證人丙○○代辦時即有可能因巳○○之
      身分證影本不甚清晰且其自身疏於核對，致難未發現該冒名「詹益林」者與「
      巳○○」之照片係屬同一人之情，亦即被告丑○○辯稱其未曾持上開信用卡影
      本、身分證正本與影本及合約書等資料，以假冒之「詹益林」名義向速達資訊
      之職員丙○○申請代辦如附表四編號二所示之行動電話號碼云云，委無足採，
      而證人丙○○（證人丙○○涉嫌偽證部分，應由檢察署另行處理）事後於本院
      調查時結證陳稱，被告丑○○並非冒名「詹益林」向其申請代辦行動電話號碼
      者，其於警局僅係陳稱申請人「巳○○」之照片與被告丑○○相同，並非指陳
      被告丑○○即係該冒名「詹益林」者等情，則係屬事後迴護被告丑○○之詞，
      無足採信，而非足作為被告丑○○未曾至速達資訊申請代辦行動電話之有利證
      據。
（四）末查，被告丑○○上開申請及其所使用之行動電話均確實未繳交任何電話費用
      等情，有證人東信電訊之職員楊曉明證述明確，且有東信電訊總計金額表在卷
      可參，應認為實；又觀諸被告丑○○確曾告以友人詹富淼其可出售免費撥打之
      行動電話卡等情，有證人詹富淼於警局中證述詳實，且參以被告等人係大量申
      請行動電話門號，且撥打之金額不匪，是若非被告等二人係欲申請上開行動電
      話門號出售圖利，而上開撥打金額非僅被告丑○○及該冒名「戊○○」者二人
      所為，被告丑○○與冒名「戊○○」者應係將上開行動電話門號自行使用或售
      予他人使用，被告丑○○等人蓋無申請多支行動電話門號之必要，是益證被告
      丑○○確有與該冒名「戊○○」者及其他使用如附表四所示行動電話之成年人
      免費撥打行動電話之不法利益等犯行無疑，綜上論述，被告丑○○上開所辯，
      均係卸責之詞，殊難憑採。本件事證明確，被告之犯行，洵堪認定。
二、按信用卡係以電子、磁性等無法以人之知覺直接認識之方式所製成之紀錄，而供
    電腦處理之用，信用卡持卡人與發卡銀行簽訂信用卡使用契約，經發卡銀行審核
    持卡人身分、資力後，依照契約關係所發給，持卡人取得信用卡後，可至特約商
    店簽帳消費，由發卡銀行先行墊付消費款項，再由信用卡持有人依約清償。在習
    慣上，信用卡係用以表彰持卡人經濟、消費能力之證明，應依刑法第二百二十條
    第二項之規定，論以同法第二百十條之私文書（最高法院八十八年度臺上字五七
    一０號判決亦採此見解）。又在信用卡背面持卡人處簽署姓名，乃不待依據習慣
    或特約，單從形式上觀察，即足以表示信用卡為簽名署押之人所申請使用之旨，
    應屬私文書。被告丑○○與冒名「戊○○」者，共同連續偽造如附表一所示信用
    卡之準私文書與信用卡背面之私文書、如附表二所示及「詹益林」身分證之特種
    文書、如附表二所示姓名者及詹益林身分證上之「內政部印」各一枚、如附表三
    所示之申請表、合約書與信用卡繳付電信費用授權書等私文書，自均分別足生損
    害於如附表一所示發卡銀行、如附表二所示姓名者、戊○○、詹益林、達新通信
    、速達資訊、東信電訊、內政部及戶政機關對於戶政資料之管理。核被告丑○○
    向速達資訊提出已簽寫如附表三編號二所示署押於背面之信用卡影本申請之行為
    ，係犯刑法第二百二十條第二項、第二百十六條、第二百十條之行使偽造準私文
    書罪；被告交付偽造如附表三所示之申請表、合約書及授權書予速達資訊及達薪
    通信申請行動電話門號之行為，均係犯刑法第二百十六條、第二百十條之行使偽
    造私文書罪；另其偽造「內政部印」之公印文各一枚於如附表二所示姓名者及「
    詹益林」身分證上，並持向速達資訊及達薪通信申請行動電話所為，係犯刑法第
    二百十八條第一項之偽造公印文罪、同法第二百十六條、第二百十二條之行使偽
    造特種文書罪；且其事後拒未繳交如附表四所示任何電信費用及所使用之該支電
    話費用所為，係犯第三百三十九條第二項之詐欺得利罪。被告丑○○與冒名「戊○○」之成年男子二人間，就上開犯行，均有犯意聯絡及行為分擔，均為共同正
    犯。被告與冒名「戊○○」將如附表四所示之行動電話售予不詳名址之成年人使
    用，而詐得免付通信費用之利益，渠等與前開不詳姓名成年人間亦有犯意聯絡及
    行為分擔，亦為共同正犯。被告丑○○係利用不知情之達薪通信及速達資訊職員
    等成年人行使上開偽造準私文書、私文書及特種文書向東信電訊等公司申請行動
    電話，及利用不詳處所某一不知情之成年刻印者偽造如附表二所示姓名者、「詹
    益林」及「內政部印」之印章各一枚，均為間接正犯。被告偽造如附表三所示姓
    名者之印章、印文與署押、偽造如附表五所示之署押與印文及偽造如附表二編號
    二所示姓名者之署押各一枚於如附表一所示信用卡背面，以及偽造「內政部印」
    印章一枚之行為，分別係其偽造私文書、偽造公印文之階段行為及部分行為，均
    不另論罪。至其偽造準私文書、偽造特種文書及偽造私文書後均復持以行使，偽
    造之低度行為均應為行使之高度行為所吸收，亦不另論罪。被告先後多次行使偽
    造準私文書罪、行使偽造私文書罪、行使偽造特種文書、偽造公印文及詐欺得利
    罪之行為，均時間緊接，所觸犯構成要件相同之罪名，均顯係基於概括犯意而為
    之，皆為連續犯，均應依刑法第五十六條之規定，分別論以一罪，並均加重其刑
    。又其所犯上開五罪間，有目的方法之牽連關係，為牽連犯，應依刑法第五十五
    條之規定，從一較重之行使偽造私文書罪處斷。至公訴人雖未敘及被告尚有與冒
    名「戊○○」者共同行使連續偽造信用卡影本，並偽造申請人姓名於信用卡背面
    後持以行使，偽造「內政部印」印章一枚及連續偽造「內政部印」公印文各一枚
    於如附表二所示姓名者及「詹益林」身分證上，以及行使偽造如附表三所示之信
用卡繳付電信費用授權書等犯行，惟因上開部分與公訴人已起訴之偽造私文書、
    偽造特種文書及詐欺得利部分，分別有連續犯及牽連犯之裁判上一罪關係，為起
    訴效力所及，本院自得併予審理，附此敘明。爰審酌被告尚屬年少，竟不思以正
    當途徑獲取所需，而貪圖私利以期不勞而獲，恣意持偽造資料申請行動電話，漠
    視輕踐他人財產權益，甚為可訾，兼衡其冒名申請行動電話門號等之數量，所撥
    打之費用，對社會致生之損害非淺，且其試圖矯飾犯行，顯然不知悔悟之犯後態
    度等一切情狀，量處如主文所示之刑，以示懲儆。偽造如附表二所示姓名者及「
    內政部印」之印章各一枚、如附表三所示之印文及署押、如附表二所示姓名者及
    詹益林身分證上偽造「內政部印」之公印文各一枚以及如附表五所示之印文、署
    押，係屬偽造之印章、印文及署押，均爰依刑法第二百十九條規定宣告沒收。至
    偽造如附表一所示之信用卡、偽造如附表二所示及詹益林之身分證，因均未扣案
    且不知所在，是未免日後執行之困難，爰不另為沒收之諭知，併此敘明。
三、至公訴人雖認被告除前開犯罪事實外，另有與該冒用「戊○○」者共同連續冒名
    申請號碼為0000000000號、0000000000號、000000
    00000號、0000000000號及0000000000號之五支行動
    電話門號，而共同連續行使偽造申請表、合約書之私文書及身分證之特種文書，
    足以生損害於戊○○、辛○○、張正平及東信電訊，而被告與冒名「戊○○」者
    共同取得上開電話門號卡後，復恣意撥打號碼為0000000000號、00
    000000000號、0000000000號及0000000000號四
    支行動電話且拒不付款，而詐得免費撥打上開電話號碼之不法利益分別為八千八
    百八十六元、二千二百六十八元、二千五百四十元及八百八十九元等情。因認被
    告丑○○尚涉有與冒名「戊○○」者共同連續行使偽造上開私文書、行使偽造特
    種文書及詐欺得利之犯行。按犯罪事實應依證據認定之，無證據不得推定其犯罪
    事實；又被告否認犯罪事實所持之辯解，縱屬不能成立，仍非有積極證據足以證
    明其犯罪行為，不能遽為有罪之認定，刑事訴訟法第一百五十四條、最高法院三
    十年上字一八三一號判例參照。經查，公訴人上開所指，不僅業據被告丑○○否
    認，且查因上開申請人為戊○○及辛○○之四支行動電話門號卡分別係於同年一
    月十四日在已達通信行及色冠通訊所申請者，並非至達新通信及速達通訊所申請
    者，而申請人為張正平之行動電話申請表係同年月二十三日在速達通訊所申請等
    情，有該申請表與合約書附卷足參，是自上開申請表等資料上所填載之日期觀之
    ，已無足逕行認定上開申請表等資料及門號係屬被告丑○○與冒名「戊○○」者
    共同於上開時、地冒名申請使用者。再查上開申請表與合約書上並未載明提出申
    請之代理人，且證人即已達通訊行之職員蕭淑敏於本院調查中亦證稱，其已不記
    得該時申請使用申請人為戊○○之三支行動電話之人為何等語，是亦無從遽以被
    告丑○○有使用號碼為0000000000號之行動電話門號等情，認定被告
    丑○○確有與冒名「戊○○」者共同行使上開偽造私文書及偽造特種文書，並詐
    取免費使用上開四支電話門號之不法利益，綜上所述，此部份應屬無證據證明被
    告丑○○犯罪，原應為被告丑○○無罪判決之諭知，惟因公訴人認此部份與上開
    已起訴論罪部分之事實，有連續犯或牽連犯之裁判上一罪關係，是爰不另為無罪
    之諭知，附此敘明。
據上論斷，應依刑事訴訟法第二百九十九條第一項前段，刑法第二十八條、第五十六
條、第二百十六條、第二百十條、第二百二十條第二項、第二百十二條、第二百十八
條第一項、第三百三十九條第二項、第五十五條、第二百十九條，罰金罰鍰提高標準
條例第一條前段，判決如主文。
中      華      民      國      八十九    年      十二      月    一    日
                                    台灣台中地方法院刑事第六庭
                                          法  官  許  惠  瑜
右正本證明與原本無異。
如不服本判決，應於判決送達後十日內向本院提出上訴狀，上訴於臺灣高等法院臺中
分院( 須附繕本 )。
                                          書記官
中      華      民      國      八十九    年      十二      月    五    日
附錄條文：
刑法第二百十六條
行使第二百十條至第二百十五條之文書者，依偽造、變造文書或登載不實事項或使登
載不實事項之規定處斷。
刑法第二百十條
偽造、變造私文書，足以生損害於公眾或他人者，處五年以下有期徒刑。
刑法第二百十二條
偽造、變造護照、旅券、免許證、特許證及關於品行、能力、服務或其他相類之證書
、介紹書，足以生損害於公眾或他人者，處一年以下有期徒刑、拘役或三百元以下罰
金。
刑法第二百二十條
在紙上或物品上之文字、符號，依習慣或特約，足以為表示其用意之證明者，關於本
章之罪，以文書論。
刑法第二百十八條第一項
偽造公印或公印文者，處五年以下有期徒刑。
刑法第三百三十九條第二項
意圖為自己或第三人不法之所有，以詐術使人將本人或第三人之物交付者，處五年以
下有期徒刑、拘役或科或併科一千元以下罰金。
以前項方法得財產上不法之利益或使第三人得之者，亦同。
【附表一：】
    發卡銀行      卡號                       卡別
一、美國銀行      0000 0000 0000 0000 000    萬事達卡
二、美國銀行      0000 0000 0000 0000 000    萬事達卡
三、中華電信      0000 0000 0000 0000 000    VISA
四、中華電信      0000 0000 0000 0000 000    VISA
五、台新銀行      0000 0000 0000 0000 000    VISA
六、台新銀行      0000 0000 0000 0000 000    VISA
七、台新銀行      0000 0000 0000 0000 000    VISA
八、台新銀行      0000 0000 0000 0000 000    VISA
九、台新銀行      0000 0000 0000 0000 000    VISA
十、慶豐銀行      0000 0000 0000 0000 000    VISA
十一、慶豐銀行    0000 0000 0000 0000 000    VISA
十二、慶豐銀行    0000 0000 0000 0000 000    VISA
十三、中國信託    0000 0000 0000 0000 000    萬事達卡
十四、中國信託    0000 00000000 0000 000    萬事達卡
十五、中國信託    0000 0000 0000 0000 000    VISA
十六、渣打銀行    0000 0000 0000 0000 000    萬事達卡
十七、渣打銀行    0000 0000 0000 0000 000    萬事達卡
【附表二：】
    姓名        出生日期      身分證號碼      發身分證日期
（編號一）
一、朱月姬    62.2.10       Ｚ000000000      00.2.25補發
二、黃正興    60.11.30      Ｚ000000000      00.1.15補發
三、劉育發    61.12.18      Ｚ000000000      00.4.15補發
四、劉信義    60.11.18      Ｚ000000000      00.1.7補發
五、劉鳳書    60.5.19       Ｚ000000000      00.2.11補發
六、鄭淑玲    61.8.11       Ｚ000000000      00.4.27補發
七、林鳳亭    62.9.27       Ｚ000000000      00.7.23補發
（編號二）
一、巳○○      65.3.28       Ｚ000000000      00.1.20補發
二、壬○○      68.1.22       Ｚ000000000      00.10.29換發
三、丁○○      61.12.4       Ｚ000000000      00.8.24補發
四、酉○○      60.8.19       Ｚ000000000      00.3.24補發
五、卯○○      58.7.14       Ｚ000000000      00.3   補發
六、己○○      62.9.27       Ｚ000000000      00.7.23補發
七、乙○○      62.2.10       Ｚ000000000      00.2.25補發
八、戊○○      48.5.2        Ｚ000000000      00.3.17補發
九、子○○      63.7.19       Ｚ000000000      00.9.12補發
十、申○○      55.12.6       Ｚ000000000      00.2.15補發
十一、辰○○    40.2.13      Ｚ000000000      00.3.1發
十二、寅○○    60.11.30      Ｚ000000000      00.1.15補發
十三、癸○○    61.10.7       Ｚ000000000      00.3.1發
十四、甲○○    59.6.7        Ｚ000000000      00.3.1發
十五、午○      60.5.19       Ｚ000000000      00.2.11補發
十六、未○○    60.11.18      Ｚ000000000      00.1.7補發
十七、庚○○    62.2.10       Ｚ000000000      00.2.25補發
【附表三：】
編號一：（達新通信）
（一）姓名                      偽造之印文及署押（枚）
一、朱月姬        （東信電訊GSM900服務申請表各三份，一式四聯）
                    每份印文共四枚、署押共八枚
                  （GC87C專案合約書各三份，一式二聯）
                    每份印文共二枚、署押共四枚
二、黃正興          同右
三、劉育發          同右
四、劉信義          同右
五、劉鳳書          同右
六、鄭淑玲          同右
七、林鳳亭          同右
編號二：（大呼小叫通信）
（一）姓名                      偽造之印文及署押（枚）
一、巳○○        （東信電訊GSM900服務申請表，一式四聯）
印文共四枚、署押共八枚
                  （東信電訊驚喜5110合約書，一式二聯）
                    印文共二枚、署押共四枚
                  （信用卡繳付電信費用授權書）
                    印文一枚、署押三枚
                  （信用卡背面）
                    署押一枚
二、壬○○          同右
三、丁○○          同右
四、酉○○          同右
五、卯○○        （東信電訊GSM900服務申請表，一式四聯）
                    印文共四枚、署押共八枚
                  （東信電訊驚喜5110合約書，一式二聯）
                    印文共二枚、署押共四枚
                  （信用卡繳付電信費用授權書）
                    印文一枚、署押二枚
                  （信用卡背面）
                    署押一枚
六、卯○○          同右
七、己○○        （東信電訊GSM900服務申請表，一式四聯）
                    印文共四枚、署押共八枚
                  （東信電訊驚喜5110合約書，一式二聯）
                    印文共二枚、署押共四枚
                  （信用卡繳付電信費用授權書）
                    印文一枚、署押三枚
                  （信用卡背面）
                    署押一枚
八、乙○○    同右
九、戊○○          同右
十、子○○          同右
十一、申○○        同右
十二、辰○○        同右
十三、寅○○        同右
十四、癸○○        同右
十五、甲○○        同右
十六、午○          同右
十七、未○○        同右
十八、庚○○        同右
【附表四：】
申請人            電話號碼             積欠之通話費用（新台幣：元）
編號一：
一、朱月姬        0000000000           0000
0、朱月姬        0000000000           000
0、朱月姬        0000000000           000
0、黃正興        0000000000           000
0、黃正興        0000000000           0000
0、黃正興        0000000000           000
0、劉育發        0000000000           000
0、劉育發        0000000000           000
0、劉育發        0000000000           000
十、劉信義        0000000000           0000
十一、劉信義      0000000000           0000
十二、劉信義      0000000000           000
十三、劉鳳書      0000000000           000
十四、劉鳳書      0000000000           000
十五、劉鳳書      0000000000           0000
十六、鄭淑玲      0000000000           000
十七、鄭淑玲      0000000000           000
十八、鄭淑玲      0000000000           000
十九、林鳳亭      0000000000           0000
0十、林鳳亭      0000000000           0000
00、林鳳亭      0000000000           000
編號二：
一、巳○○        0000000000           00000
0、壬○○        0000000000           00000
0、丁○○        0000000000           00000
0、酉○○        0000000000           00000
0、卯○○        0000000000           000000
0、卯○○        0000000000           000
0、己○○        0000000000           00000
0、乙○○        0000000000           0000
0、戊○○        0000000000           00000
十、子○○        0000000000           000
十一、申○○      0000000000           000
十二、辰○○      0000000000           000
十三、寅○○      0000000000           000
十四、癸○○      0000000000           000
十五、甲○○      0000000000           0000
十六、午○        0000000000           000
十七、未○○      0000000000           000
十八、庚○○      0000000000           000
【附表五：】
申請人之服務申請表（每份均一式四聯）
（一）巳○○、卯○○（編0000000申請表）、己○○、寅○○、癸○○、午○、未
      ○○及庚○○等人之每份申請表上，偽造「詹益林」之署押各四枚。
（二）朱月姬、黃正興、劉育發、劉信義、劉鳳書、鄭淑玲及林鳳亭之每份服務申請
      書（均各三份）上，偽造「戊○○」之署押及印文各四枚。


司法院資訊處製作；財團法人民間司法改革基金會備份。
